臺灣屏東地方法院刑事判決
110年度金訴字第71號
公  訴  人  臺灣屏東地方檢察署檢察官
被      告  陳冠晉



            陳韻如



上列被告因洗錢防制法等案件，經檢察官提起公訴（109年度偵
字第10990號、110年度偵字第1865號），本院判決如下：
    主  文
丁○○幫助犯洗錢防制法第十四條第一項之一般洗錢罪，處有期徒
刑肆月，併科罰金新臺幣壹萬元，罰金如易服勞役，以新臺幣壹
仟元折算壹日。
戊○○幫助犯洗錢防制法第十四條第一項之一般洗錢罪，處有期徒
刑貳月，併科罰金新臺幣壹萬元，罰金如易服勞役，以新臺幣壹
仟元折算壹日。緩刑貳年，並應接受法治教育課程貳場次；緩刑
期間付保護管束。
    事  實
一、丁○○、戊○○為夫妻，其等已預見將金融帳戶之提款卡、密碼
    交予他人，可能作為詐欺取財之工具，用以收受及提領詐欺
    所得財物，且他人提領後即掩飾、隱匿詐欺所得財物之去向
    、所在，產生遮斷資金流動軌跡以逃避國家追訴、處罰之效
    果，仍基於幫助一般洗錢及詐欺取財之不確定故意，於民國
    109年9月10日15時42分許，在屏東縣潮州鎮全家便利商店潮
    州福星店，依真實姓名年籍不詳、通訊軟體LINE名稱顯示為
    「張剛瑜」之詐騙集團成員指示，將丁○○所申辦之中華郵政
    股份有限公司帳號00000000000000號帳戶（下稱郵局帳戶）
    及中國信託商業銀行帳號000000000000號帳戶（下稱中信帳
    戶，與郵局帳戶合稱本案帳戶）之提款卡，以店到店方式寄
    送予真實姓名年籍不詳之詐騙集團成員，並由丁○○告知戊○○
    本案帳戶之密碼後，戊○○以LINE電話將本案帳戶之密碼告知
    「張剛瑜」，以此方式將本案帳戶之提款卡及密碼提供予詐
    騙集團使用（無證據證明詐騙集團成員未滿18歲，亦無證據
    證明係3人以上或丁○○、戊○○對3人以上有所認識）。嗣詐騙
    集團成員取得本案帳戶資料後，即共同意圖為自己不法之所
    有，基於一般洗錢、詐欺取財之犯意聯絡，分別於如附表編
    號1至3所示之時間，以如附表編號1至3所示之方式，向如附
    表編號1至3所示之受騙者施用詐術，致如附表編號1至3所示
    之受騙者均陷於錯誤，分別於如附表編號1至3所示之時間，
    匯出如附表編號1至3所示之金額，至如附表編號1至3所示之
    帳戶。嗣因如附表編號1至3所示之受騙者發覺有異報警處理
    ，而循線查悉上情。
二、案經己○○、甲○○訴由屏東縣政府警察局內埔分局報告臺灣屏
    東地方檢察署檢察官偵查起訴。
    理  由
壹、按被告以外之人於審判外之陳述，雖不符刑事訴訟法第159
    條之1至之4等規定，惟經當事人於審判程序同意作為證據，
    法院審酌該言詞或書面陳述作成時之情況，認為適當者，亦
    得為證據，刑事訴訟法第159條之5第1項定有明文。查本判
    決以下所引用具傳聞性質之證據，檢察官及被告丁○○、戊○○
    （下合稱被告2人）於本院審理中均表示同意有證據能力（
    本院卷第311頁），本院審酌上開證據資料作成時之情況，
    並無任何違法取證之不適當情形，且對於被告涉案之事實具
    有相當之關聯性，依刑事訴訟法第159條之5第1項規定，認
    均具有證據能力。
貳、事實認定
一、被告戊○○部分
　　此部分事實，業據被告戊○○於本院審理時坦承不諱（本院卷
    第311、333頁），核與證人即共同被告丁○○於偵訊時之證述
    ，證人即告訴人己○○、甲○○於警詢時之證述，證人即被害人
    乙○○於警詢時之證述，證人丙○○於警詢時之證述均大抵相符
    （警卷第11-33頁；偵10990卷第122-126頁），並有中華郵
    政股份有限公司110年1月5日儲字第1090945622號函暨開戶
    基本資料、同公司客戶歷史交易清單、同公司109年9月28日
    儲字第1090249473號函暨開戶基本資料、同公司查詢12個月
    交易/彙整登摺明細、中國信託商業銀行股份有限公司110年
    1月6日中信銀字第110224839002715號函暨開戶基本資料、
    同銀行存款交易明細、通訊軟體LINE對話紀錄翻拍照片、內
    政部警政署反詐騙諮詢專線記錄表、嘉義市政府警察局第二
    分局公園派出所受理詐騙帳戶通報警示簡便格式表、同派出
    所受理各類案件紀錄表、同派出所受理刑事案件報案三聯單
    、金融機構聯防機制通報單、行動電話網路銀行轉帳明細翻
    拍照片、玉山銀行存摺影本翻拍照片、臺北市政府警察局信
    義分局福德街派出所陳報單、同派出所受理詐騙帳戶通報警
    示簡便格式表、同派出所受理各類案件紀錄表、同派出所受
    理刑事案件報案三聯單、內政部警政署反詐騙諮詢專線記錄
    表、屏東縣政府警察局屏東分局歸來派出所陳報單、同派出
    所受理詐騙帳戶通報警示簡便格式表、同派出所受理各類案
    件紀錄表、同派出所受理刑事案件報案三聯單、郵政自動櫃
    員機交易明細表、國泰世華銀行自動櫃員機交易明細表、中
    國信託商業銀行自動櫃員機交易明細表、臺灣銀行營業部10
    9年9月30日營存字第10901043751號函暨開戶基本資料、同
    銀行存摺存款歷史明細批次查詢、同銀行存摺存款歷史明細
    查詢結果、同銀行客戶往來明細查詢單、行動電話通話紀錄
    畫面翻拍照片、中華電信股份有限公司用戶受信通信紀錄報
    表等件附卷可查（警卷第77-86、95-113、117-127、131-13
    3、137-153、157-185、205-217頁；偵10990卷第26-82頁；
    偵1865卷第29、37-41、65-80、91-141頁）。基上，足徵被
    告戊○○所為任意性自白核與客觀事實相符，堪以採信。
二、被告丁○○部分
　㈠訊據被告丁○○固坦承本案帳戶係其申辦，並於前述時、地與
    共同被告戊○○寄出提款卡及依指示告知密碼等情，惟矢口否
    認有何幫助一般洗錢、詐欺取財犯行，辯稱：我當時是要辦
    理貸款，我不知道會遇到這種事情云云。
　㈡經查，本案帳戶為被告丁○○所申辦，被告丁○○與共同被告戊○○並於前述時、地，以前述方式，將本案帳戶之提款卡寄送
    予真實姓名年籍不詳、通訊軟體LINE名稱顯示「張剛瑜」之
    詐騙集團成員，再由被告丁○○告知共同被告戊○○本案帳戶之
    密碼後，共同被告戊○○以LINE電話將本案帳戶之密碼告知「
    張剛瑜」，嗣「張剛瑜」取得本案帳戶資料後，即與其他詐
    騙集團成員，共同意圖為自己不法之所有，基於一般洗錢、
    詐欺取財犯意聯絡，於如附表編號1至3所示之時間、以如附
    表編號1至3所示之方式施用詐術，致如附表編號1至3所示之
    受騙者均陷於錯誤，依指示於如附表編號1至3所示之時間，
    匯款如附表編號1至3所示之金額至本案帳戶，並旋遭提領一
    空等情，為被告丁○○所不爭執（本院卷第226頁），核與證
    人即共同被告戊○○於警詢及偵訊時之證述，證人即告訴人己○○、甲○○於警詢時之證述，證人即被害人乙○○於警詢時之證
    述，證人丙○○於警詢時之證述均大抵相符（警卷第9-33頁；
    偵10990卷第132-135頁），並有中華郵政股份有限公司110
    年1月5日儲字第1090945622號函暨開戶基本資料、同公司客
    戶歷史交易清單、同公司109年9月28日儲字第1090249473號
    函暨開戶基本資料、查詢12個月交易/彙整登摺明細、中國
    信託商業銀行股份有限公司110年1月6日中信銀字第1102248
    39002715號函暨開戶基本資料、同銀行存款交易明細、通訊
    軟體LINE對話紀錄翻拍照片、內政部警政署反詐騙諮詢專線
    記錄表、嘉義市政府警察局第二分局公園派出所受理詐騙帳
    戶通報警示簡便格式表、同派出所受理各類案件紀錄表、同
    派出所受理刑事案件報案三聯單、金融機構聯防機制通報單
    、行動電話網路銀行轉帳明細翻拍照片、玉山銀行存摺影本
    翻拍照片、臺北市政府警察局信義分局福德街派出所陳報單
    、同派出所受理詐騙帳戶通報警示簡便格式表、同派出所受
    理各類案件紀錄表、同派出所受理刑事案件報案三聯單、內
    政部警政署反詐騙諮詢專線記錄表、屏東縣政府警察局屏東
    分局歸來派出所陳報單、同派出所受理詐騙帳戶通報警示簡
    便格式表、同派出所受理各類案件紀錄表、同派出所受理刑
    事案件報案三聯單、郵政自動櫃員機交易明細表、國泰世華
    銀行自動櫃員機交易明細表、中國信託商業銀行自動櫃員機
    交易明細表、臺灣銀行營業部109年9月30日營存字第109010
    43751號函暨開戶基本資料、同銀行存摺存款歷史明細批次
    查詢、同銀行存摺存款歷史明細查詢結果、同銀行客戶往來
    明細查詢單、行動電話通話紀錄畫面翻拍照片、中華電信股
    份有限公司用戶受信通信紀錄報表等件存卷足憑（警卷第77
    -86、95-113、117-127、131-133、137-153、157-185、205
    -217頁；偵10990卷第26-82頁；偵1865卷第29、37-41、65-
    80、91-141頁），是此部分事實，首堪認定，且足認被告丁○○交付之本案帳戶，確已遭詐騙集團用於充做詐欺取財之匯
    款帳戶，以取得不法款項使用無訛。　
　㈢按刑法上之故意，分為直接故意（或稱積極故意、確定故意
    ）與間接故意（或稱消極故意、不確定故意）二種。前者係
    指行為人主觀上明知其行為將發生某種犯罪事實，卻有使該
    犯罪事實發生之積極意圖而言。而後者，則指行為人並無使
    某種犯罪事實發生之積極意圖，但其主觀上已預見因其行為
    有可能發生該犯罪事實，惟縱使發生該犯罪事實，亦不違背
    其本意而容許其發生之謂。金融帳戶為個人理財之工具，攸
    關個人財務甚切，具有高度屬人性質，而持金融帳戶所為之
    交易行為，可自交易紀錄查得金流之來源去向，且將產生特
    定之法律效力及責任，縱係與本人具親密關係者欲借用個人
    帳戶，理性之出借者當確認其用途等事宜，以保障個人財產
    權益及法律責任。何況係將個人帳戶提供予不相識之人使用
    。蓋當今利用他人帳戶行詐欺之財產犯罪，以此掩飾犯罪者
    之真正身分避免遭緝獲之事層出不窮，政府機關亦多利用各
    類媒體廣為宣傳，社會上具一般智識程度之人對提供帳戶予
    不熟識之人使用，可能淪為詐騙集團行騙工具及掩飾犯罪所
    得之真正去向，以此避免該詐騙集團成員身分曝光之情，亦
    當知悉明瞭。是如未確認對方之真實姓名、年籍等身分資料
    ，並確保可掌控該帳戶，衡情一般人皆不願提供其個人所有
    之金融帳戶之提款卡及密碼等資料交付予素不相識者使用，
    此為一般客觀經驗法則（最高法院109年度台上字第4551號
    判決意旨參照）。
　㈣經查，被告丁○○於108年7月2日開戶中信帳戶時，中國信託商
    業銀行承辦人員已向被告丁○○宣導提供帳戶交詐騙集團使用
    ，將涉嫌違反刑法幫助詐欺罪及觸犯幫助洗錢罪，得處5年
    以下有期徒刑，並於承辦文件內提醒被告丁○○勿將帳戶借予
    他人使用，以免涉嫌幫助他人詐欺或洗錢，而依法最高需負
    7年有期徒刑，且得併科最高新臺幣（下同）500萬元之罰金
    之情，有中國信託商業銀行110年11月29日中信銀字第11020
    06978號函暨開戶基本資料、KYC彙整查證報告在卷可佐（本
    院卷第213-219頁）。且被告於本院準備程序時供稱：我知
    道帳戶應該要好好保管等語（本院卷第225頁）；於本院審
    理時供稱：對於我於108年7月2日開戶中信帳戶，中國信託
    行員有做紀錄說已告知我需好好保管帳戶，不得任意交付帳
    戶，以免涉犯詐欺洗錢沒有意見等語（本院卷第332頁）。
    是被告丁○○既自承知悉帳戶應妥善保管，且於交付本案帳戶
    資料前，既已經銀行機關告知應避免交付帳戶予他人使用以
    免觸犯刑責，可認被告丁○○於交付本案帳戶資料時，即已知
    其後果，而於主觀上已預見其交付提款卡及密碼之行為，有
    可能幫助詐騙集團遂行詐欺及隱匿所詐得款項。
　㈤再郵局帳戶在被告2人於109年9月10日寄出前，餘額僅177元
    ，中信帳戶於被告2人於109年9月10日寄出前，餘額僅563元
    ，此有郵局帳戶與中信帳戶之交易明細在卷可佐（偵10990
    卷第34、80頁）。以此客觀事態，佐以被告丁○○於偵訊時供
    稱：帳戶内沒有錢，我想說試試看。帳戶内我都沒有存錢等
    語（偵10990卷第124頁）。及證人戊○○於偵訊時證稱：被告
    丁○○的薪資是現金，不會存入本案帳戶，如果帳戶內有大筆
    的金錢，就不會寄出，因為我們會怕錢會被領光，我們想說
    不會領到我們的錢，就寄出去，郵局的atm有張貼警示帳戶
    不可交給陌生人，會被詐騙集團拿來使用等標語，但我們還
    是決定寄出去等語（偵10990卷第133-134頁）。堪認被告丁○○係刻意寄送幾無餘額而不欲使用之帳戶以避免自身可能遭
    受金錢損失，更可證明被告2人在提供本案帳戶予「張剛瑜
    」使用當下，主觀上確存有「縱然對方不可信任，我亦無損
    失」的僥倖心態。另依被告丁○○於偵訊時供稱：提款卡及密
    碼寄出，應該沒有辦法拿到貸款，我不知道要怎領。我沒有
    辦法控制對方將提款卡及密碼用在合法的用途，已經脫離我
    的控制等語（偵10990卷第124頁），是被告丁○○既已知悉其
    交出帳戶後，其對本案帳戶將處於無法掌控的狀態，不論「
    張剛瑜」將該帳戶作何使用，其都無法阻止與干涉，卻仍存
    心冒險一試，將上開幾無餘額之空帳戶交出，以規避自身損
    失，企圖以小博大，則堪認被告主觀上確實存有「縱然對方
    將我的帳戶用作詐騙、洗錢工具，我也無所謂」的不法心態
    ，而具有幫助詐欺、一般洗錢之不確定故意甚明。
　㈥至被告丁○○固辯稱係欲貸款云云（本院卷第335頁），惟依被
    告丁○○於偵訊時供稱：我知道有寄出中信帳戶，但我不知道
    我寄出幾個帳戶。我知道戊○○跟對方談LINE的事情，對方好
    像是業務，我們沒有看過，我也不知道對方的真實姓名。貸
    款的利息我不知道，還款期限我不知道，我不知道銀行可以
    貸款。我以前有跟當鋪借錢，不用找不認識的人去協助，也
    不用提款卡及密碼。當時要抵押行照，當鋪有跟我要利息，
    有約定清償日期等語（偵10990卷第125頁）。證人戊○○於偵
    訊時證稱：對方沒有講要跟哪一家銀行貸款，沒有跟我講他
    是什麼公司，我不知道是什麼公司，我沒有見過對方本人，
    我只知道對方叫張剛瑜，也不知道是否本名就是這個。我跟
    不知道的公司、不知道真實姓名的人洽談美化帳戶，讓銀行
    用錯誤的資料去核貸等語（偵10990卷第134頁）。佐以證人
    戊○○與「張剛瑜」間之LINE對話紀錄，全然未提及如何清償
    、利息如何繳交、是否要提供擔保品等情，此有通訊軟體LI
    NE對話紀錄截圖附卷足憑（本院卷第99-151頁）。是被告丁○○僅透過共同被告戊○○以LINE聯繫，對聯繫對象之真實身分
    、公司名稱及性質全然不了解外，更未約定清償日期、利息
    、是否提供擔保品、如何放貸等情，且亦未加以查證，該情
    顯然悖於一般人之智識能力與社會生活經驗，更悖於被告丁○○前次之借貸經驗，被告丁○○任意將自己申設之本案帳戶之
    提款卡、密碼提供予此等並不相識、瞭解且非值信任之人，
    殊非合理，則被告丁○○辯稱僅認知欲辦理貸款而提供本案帳
    戶資料，而無可預見他人可能將帳戶資料作為不法使用云云
    ，實難認可採。
　㈦另被告丁○○雖辯稱其事後有親自報案云云（本院卷第225頁）
    ，惟經本院函詢屏東縣政府警察局內埔分局，經該局回覆略
    以：共同被告戊○○有於109年9月15日至內埔分局萬巒分駐所
    報案被告丁○○之帳戶遭通報警示無法使用，經警詢問共同被
    告戊○○，稱為上網找工作，對方表示須提供帳戶，故才將帳
    戶交由詐騙集團，警方告知其帳戶涉嫌詐欺案件，才被通報
    警示帳戶，已由管轄單位開始偵辦，目前可先將求職相關LI
    NE對話聊天紀錄保存，待日後會有警方通知其到場說明時，
    有相關證據提出等情，有屏東縣政府警察局內埔分局111年2
    月17日內警偵字第11130321500號函暨職務報告存卷足稽（
    本院卷第235頁）。是被告丁○○顯非親自報案，且共同被告
    戊○○報警之時點已在被告2人寄送本案帳戶後，無法以此反
    推被告丁○○於交付帳戶時，並無幫助詐欺之不確定故意。
　㈧是以，被告丁○○主觀上既可預見其將本案帳戶之提款卡與密
    碼任意交予他人，他人極可能將其所交付之帳戶資料，供作
    詐欺取財及洗錢等犯罪行為之工具使用，卻未確認對方真實
    身分，亦未作任何得以確保對方會將本案帳戶之帳戶資料返
    還之措施，更難認有何正當理由，即將本案帳戶之資料寄出
    ，應可認為被告丁○○對於提供本案帳戶之提款卡、密碼予不
    熟識之人使用一事，並不以為意，其對於本案帳戶之提款卡
    、密碼遭作為詐騙集團作詐騙與洗錢工具，確有不違背其本
    意之幫助詐欺取財與幫助洗錢之不確定故意甚明。
三、綜上所述，被告丁○○所辯，均不足採。本案事證明確，被告
    2人犯行堪以認定，應予論罪科刑。
參、論罪科刑
一、核被告2人所為，均係犯刑法第30條第1項、洗錢防制法第14
    條第1項之幫助一般洗錢罪，及刑法第30條第1項、第339條
    第1項之幫助詐欺取財罪。
二、被告2人以一提供本案帳戶之提款卡及密碼之行為幫助侵害
    如附表編號1至3所示之受騙者之財產法益，並同時觸犯幫助
    一般洗錢罪及幫助詐欺取財罪，為想像競合犯，應依刑法第
    55條前段規定，從一較重之幫助一般洗錢罪處斷。
三、被告2人前述犯行屬幫助犯，爰依刑法第30條第2項規定，按
    正犯之刑減輕之。
四、爰審酌被告2人提供本案帳戶之提款卡及密碼供詐騙集團成
    員使用，致影響社會正常交易安全，被告2人本身雖未實際
    實行一般洗錢及詐欺取財之犯罪行為，但竟不顧政府近年來
    為查緝犯罪，大力宣導民眾勿輕率提供個人申辦之金融帳戶
    資料而成為詐騙集團之幫兇，仍交付帳戶資料與不識之他人
    犯罪使用，使金流產生斷點，追查趨於複雜，助長一般洗錢
    及詐欺取財犯罪，復使如附表編號1至3所示之受騙者分別受
    有財產上程度不一之損害，又未達成和解、調解或賠償所受
    損害，所為殊有不應該；併考量被告戊○○承認犯行與被告丁○○始終否認犯行之態度；再念及被告2人未直接參與一般洗
    錢及詐欺取財犯行，其惡性及犯罪情節較為輕微。兼衡其等
    犯罪動機、目的、手段、於本院審理中自陳之生活狀況、智
    識程度（本院卷第334、336頁）、造成財產法益與社會整體
    金融體系之受損程度等一切情狀，分別量處如主文所示之刑
    ，併科罰金部分並諭知如主文所示之易服勞役折算標準。
五、被告戊○○前未曾受有期徒刑以上刑之宣告，有臺灣高等法院
    被告前案紀錄表附卷可佐，且其犯後始終坦承犯行，坦白交
    代案情，經此偵審及判刑教訓，自當知所警惕而無虞再犯，
    本院認上開有期徒刑及罰金刑之宣告，應已足策其自新，所
    宣告之刑，以暫不執行為適當，併依法諭知緩刑2年，用啟
    自新。另為使被告戊○○記取教訓，警惕其日後審慎行事，避
    免其心存僥倖而再犯，並增進其法紀觀念，本院認除前開緩
    刑宣告外，尚有賦予其一定負擔之必要，爰依刑法第74條第
    2項第8款規定，命被告戊○○應接受法治教育課程2場次，另
    依刑法第93條第1項第2款規定，併予宣告被告戊○○在緩刑期
    間付保護管束，以期收矯正被告戊○○及社會防衛之效。倘被
    告戊○○未遵循本院所諭知如主文所示之緩刑期間之負擔，而
    情節重大者，檢察官得依刑事訴訟法第476條、刑法第75條
    之1第1項第4款之規定，聲請撤銷前開緩刑之宣告，併此指
    明。
肆、沒收：
一、按犯洗錢防制法第14條之罪，其所移轉、變更、掩飾、隱匿
    、收受、取得、持有、使用之財物或財產上利益，沒收之，
    洗錢防制法第18條第1項前段定有明文。惟該法條並未規定
    不問屬於犯罪行為人與否均沒收之，自仍以屬於被告所有者
    為限，始應予以沒收。查如附表編號1至3所示之匯入金額均
    遭提領一空，已如前述，無證據證明屬於被告2人所有，無
    從依前開規定宣告沒收所匯入之款項。
二、另卷內無證據可認被告2人有實際分得犯罪所得，無從宣告
    沒收犯罪所得。
伍、不另為無罪諭知部分
　　公訴意旨另認被告2人以如事實欄一所示之提供本案帳戶之
    提款卡及密碼之行為，幫助詐騙集團詐騙告訴人丙○○，致告
    訴人丙○○陷於錯誤，將告訴人己○○匯入告訴人丙○○之臺灣銀
    行帳號000000000000號帳戶中之29,985元，與告訴人丙○○之
    中華郵政股份有限公司帳號00000000000000號帳戶中之29,9
    85元，分別於109年9月12日16時45分許、同日16時53分轉匯
    至被告丁○○之中信帳戶，因認被告2人就此部分亦涉犯刑法
    第30條第1項、第339條第1項之幫助詐欺取財罪嫌云云。惟
    查，告訴人丙○○轉匯之上開金錢，為告訴人己○○轉入告訴人
    丙○○之前開臺灣銀行與中華郵政股份有限公司帳戶之金錢之
    情，為證人己○○、丙○○於警詢中證述甚詳（警卷第11-20、3
    1-33頁），並有國泰世華銀行自動櫃員機交易明細表、臺灣
    銀行營業部109年9月30日營存字第10901043751號函暨開戶
    基本資料、中華郵政股份有限公司查詢12個月交易/彙整登
    摺明細在卷可佐（警卷第77-79、165、213頁），是告訴人
    丙○○既無損失，尚難認定告訴人丙○○為本案之被害人，公訴
    意旨認被告2人就此部分亦涉犯幫助詐欺犯行部分，應有誤
    會。此部分本應為被告2人無罪之諭知，惟公訴意旨認此部
    分，與被告2人上開起訴經本院判刑並論罪部分，有想像競
    合犯之裁判上一罪關係，爰不另為無罪之諭知，併予敘明。
據上論斷，應依刑事訴訟法第299條第1項前段判決如主文。
本案經檢察官郭姿吟提起公訴，檢察官楊婉莉到庭執行職務。
中　　華　　民　　國　　111 　年　　5 　　月　　3 　　日
                  刑事第五庭  審判長  法  官  林鈴淑
                                      法  官  程耀樑
                                      法  官  江永楨  
以上正本證明與原本無異。
如不服本判決應於收受判決後20日內向本院提出上訴書狀，並應
敘述具體理由；其未敘述上訴理由者，應於上訴期間屆滿後20日
內向本院補提理由書（均須按他造當事人之人數附繕本）「切勿
逕送上級法院」。
中　　華　　民　　國　　111 　年　　5 　　月　　3 　　日
                                      書記官  洪韻雯
附錄論罪科刑法條：
洗錢防制法第14條
有第二條各款所列洗錢行為者，處7年以下有期徒刑，併科新臺
幣5百萬元以下罰金。
前項之未遂犯罰之。
前二項情形，不得科以超過其特定犯罪所定最重本刑之刑。
中華民國刑法第339條
意圖為自己或第三人不法之所有，以詐術使人將本人或第三人之
物交付者，處5年以下有期徒刑、拘役或科或併科50萬元以下罰
金。
以前項方法得財產上不法之利益或使第三人得之者，亦同。
前二項之未遂犯罰之。
附表：
編號 受騙者 匯款時間 匯款金額（新臺幣） 收受匯款之帳戶        詐欺方式 1 被害人乙○○ 109年9月12日16時14分許 41,033元 丁○○之郵局帳戶 詐欺集團成年成員於109年9月12日15時30分許陸續致電乙○○，佯為Dr.Wu保養品公司員工，訛稱：須依指示操作帳戶解除每月定期扣款云云，乙○○因而陷於錯誤，依其指示於左列時間，匯款左列款項至左列帳戶，旋遭提領殆盡。 2 告訴人甲○○ 109年9月12日15時47分許 49,989元 丁○○之郵局帳戶 詐欺集團成年成員於109年9月12日11時52分許陸續致電甲○○，佯為Dr.Wu保養品公司員工，訛稱：須依指示操作帳戶解除扣款云云，甲○○因而陷於錯誤，依其指示於左列時間，匯款左列款項至左列帳戶，旋遭提領殆盡。   109年9月12日15時50分許 49,989元 丁○○之郵局帳戶  3 告訴人己○○ 109年9月12日16時31分許 29,985元 丁○○之中信帳戶 詐欺集團成年成員於109年9月11日19時54分許陸續致電己○○，佯為東森購物客服人員，訛稱：須依指示操作帳戶解除高級會員云云，己○○因而陷於錯誤，依其指示於左列時間，匯款左列款項至左列帳戶。        109年9月12日17時11分許 28,000元 丁○○之中信帳戶    109年9月12日17時13分許 2,000元 丁○○之中信帳戶    109年9月12日16時41分許 29,985元 丙○○之臺灣銀行帳號000000000000號帳戶 詐欺集團成年成員於109年9月11日19時54分許陸續致電己○○，佯為東森購物客服人員，訛稱：須依指示操作帳戶解除高級會員云云，己○○因而陷於錯誤，依其指示於左列時間，匯款左列款項至不知詳情之丙○○所申辦之左列帳戶後，丙○○再於同日16時45分許、16時53分許將左列款項匯款至丁○○之中信帳戶。   109年9月12日16時51分許 29,985元 丙○○之中華郵政股份有限公司帳號00000000000000號帳戶